臺灣花蓮地方法院刑事裁定　　　　　　 100年度撤緩字第59號
抗　告　人
即　受刑人　林憲國
選任辯護人　鄭敦宇律師
上列抗告人即受刑人因竊盜案件，不服本院中華民國100年8月24
日100年度撤緩字第59號撤銷緩刑宣告裁定（聲請案號：100年度
執聲字第59號），提起抗告，本院裁定如下：
    主  文
抗告駁回。
    理  由
一、抗告意旨詳如抗告狀及刑事補充理由狀所載（如附件）。
二、按原審法院認為抗告不合法律上之程式或法律上不應准許，
    或其抗告權已經喪失者，應以裁定駁回之，但其不合法律上
    之程式可補正者，應定期間先命補正；提起抗告，除有特別
    規定外，應自裁定送達後5日內為之，刑事訴訟法第408條第
    1項、第406條分別定有明文。又被告、自訴人、告訴人、附
    帶民事訴訟當事人、代理人、辯護人、輔佐人或被害人為接
    受文書之送達，應將其住所、居所或事務所向法院或檢察官
    陳明；前項之陳明，其效力及於同地之各級法院。送達文書
    ，除本章有特別規定外，準用民事訴訟法之規定，刑事訴訟
    法第55條第1項前段、第2項、第62條分別定有明文。而送達
    於應受送達人之住居所、事務所或營業所行之；送達於住居
    所、事務所或營業所不獲會晤應受送達人者，得將文書付與
    有辨別事理能力之同居人或受僱人；送達不能依前2 條規定
    （即送達於應受送達人之住居所、事務所、營業所或補充送
    達）為之者，得將文書寄存送達地之自治或警察機關。寄存
    送達，自寄存之日起，經10日發生效力，民事訴訟法第 136
    條第1項、第137條第1項、第138條第1項、第2項亦分別定有
    明文。
三、經查：
  (一)抗告人即受刑人林憲國之戶籍於民國99年10月28日即已遷入
    花蓮縣吉安鄉○○○街160 號，迄今仍未變更一節，有其個
    人戶籍資料表1 份附卷可稽。又抗告人前因竊盜案件，業經
    本院判決有罪後提起上訴，臺灣高等法院花蓮分院以100 年
    度上易字第33號案件審理過程中，先後訂於100年3月30日下
    午3時、同年4月27日上午10時30分進行之準備程序及審理期
    日之傳票，均係送達至抗告人上開現戶籍址，均由其父代為
    收受後，抗告人於該二期日均有準時到庭應訊（上開準備程
    序期日送達其前戶籍址【即花蓮縣花蓮市○○路360 號】部
    分，係因抗告人遷移新址未明致無法送達），該案判決正本
    亦係送達至抗告人上開現戶籍址，並由其本人親自收受，而
    該判決正本及上開準備程序、審判筆錄，復均載明抗告人之
    住所為其上開現戶籍址，且無其他居所地址之記載；該判決
    確定後經送執行，臺灣花蓮地方法院檢察署通知抗告人於10
    0年7月5日上午9時到案執行之傳票（執行案號：100 年度執
    保字第71號），經送達至抗告人上開現戶籍址，同係由其親
    自簽名領取等情，有上開準備程序、審判筆錄、判決正本及
    各該送達證書存卷足憑，是本院100年度撤緩字第59 號撤銷
    抗告人緩刑宣告之裁定（下稱原裁定）所載之抗告人住所地
    址，即屬無誤，該裁定正本自應依該址送達，合先敘明。
  (二)雖受刑人具狀指稱：其與父母舉家搬離花蓮，前往新竹工作
    ，臺灣花蓮地方法院檢察署檢察官就上開現戶籍址部分所核
    發之拘票經警執行結果，亦因該址現無人居住致未拘提到案
    ，即應認其住所係位於新竹地區；又其居住新竹期間，曾數
    次返回花蓮，均未見有何法院送達通知書黏貼於其原來住所
    之門首，故原裁定尚未合法送達云云。惟查：
  1.上揭100年度上易字第33 號判決書正本經按址送達後，係由
    抗告人本人收受，該次送達併有檢附緩刑被告須知1 件等情
    ，此觀該送達證書自明；又上開通知抗告人應於100年7月 5
    日上午9 時到案執行之傳票亦係由抗告人親自簽名領取一節
    ，已如上述，而該次傳喚除已註記抗告人應準時報到，履行
    義務勞務，並付保護管束，如不報到，將聲請撤銷緩刑之注
    意文句外，另併有檢附緩刑通知書1 份等情，有該署刑事執
    行案件進行單及緩刑通知書各1 份在卷可佐，足徵抗告人確
    實知悉其所犯竊盜案件尚須遵期報到，以執行保護管束及履
    行義務勞務。而設若抗告人確有因傷而無法準時報到，當應
    檢據診斷證明書或其他相關證明文件，俾利檢察官審酌後決
    定是否擇期再行傳喚，且嗣若確有因故離去上開現戶籍地至
    他處居住之情事，更應依前揭刑事訴訟法第55條規定據實呈
    報，以使檢察官得以知悉應傳喚地址及擇定適當之傳喚日期
    ；惟遍查全卷，毫無抗告人曾有以書狀或其他方式，向檢察
    官或法院陳明其因傷不克遵期報到執行，以及現居住他處之
    確實地址及聯絡方式為何等情事之各項事證，則抗告人此種
    漠視己身權益，而未依法陳明之過失之舉所造成之不利益，
    當應自行承擔，殊無由以此反而認定原裁定依其現戶籍地所
    為之送達為不合法。
  2.其次，抗告人與其父母係經他人介紹而前往新竹地區，受雇
    於設址臺中地區，然當時因承包新竹地區工程，故將工人安
    置在新竹縣竹北市之唯勝工程行，初時先暫居新豐地區，嗣
    則居於新竹縣竹北市○○○街406巷20 號，房租由工資抵扣
    ，水電費用則由居於該址之工人平分等情，業據抗告人於抗
    告狀內自承明確。設若屬實，即可知抗告人所指該位於竹北
    市之處所，當屬雇主因現承包之工程施工地點係在新竹地區
    ，為便於施作，乃提供工人於施工期間居住，並以工人薪資
    抵扣租金之臨時租賃處所無訛；此種取決於雇主所承包之工
    地位於何處、工程施作期間為何等因素，即會因此隨時變動
    居住地點及期間之處所，流動性極高，亦不固定，遑論現今
    工地所雇用之工人，性質上多為臨時工或「點工」，雇主復
    有隨時更易之情形，即難認抗告人所指因工作關係而居住之
    上開位於竹北市之租賃處所，有何可使其得以久居之客觀情
    狀及久居該址之意。況若抗告人確有久居該位於竹北市之處
    所，而有放棄其現戶籍地為住所之意，當無如其所述屢次返
    回花蓮查看信箱有無接獲通知之必要，且抗告人自承係返家
    後前往便利商店購物時巧遇認識轄區警員而遭逮捕，然其經
    臺灣花蓮地方檢察署於100年11月9日發布通緝後，旋於翌日
    即遭逮捕而送監執行一節，此觀卷附之抗告人通緝記錄表及
    在監在押全國紀錄表自明，巧合至此，殊難想像，益證前述
    抗告人之現戶籍址，仍屬其住所甚明，辯護人徒以抗告人在
    上開竹北市之臨時租賃處所居住達4 個月乙情，認定該址始
    為抗告人之住所云云，實難驟採。
  3.再者，原裁定經本院以郵寄方式送達，然因未獲會晤抗告人
    本人，亦無受領文書之同居人或受僱人，已由郵局人員將原
    裁定寄存在花蓮縣警察局吉安分局光華派出所，並作送達通
    知書2份，1 份黏貼於抗告人上開現戶籍址門首，另1份置於
    該址信箱或其他適當位置，以為送達，送達時間則為100年9
    月1日等情，有本院送達證書1份在卷可考，抗告人空言泛稱
    數次返回現戶籍址，均未見有何送達通知書黏貼於門首云云
    ，斷難遽信，堪認原裁定之寄存送達應屬合法；且抗告人從
    未依法陳明其現居處所為何一節，已如上述，本院既全無可
    能得知抗告人上開位於竹北市居所之確實地址為何，自亦不
    能認本院有何漏未將原裁定送達該竹北市地址之疏失。
四、綜上所述，原裁定之寄存送達既屬合法，依此計算，該次送
    達應於100年9月12日即已生效，抗告期間自翌日（13日）起
    算，加計依刑事訴訟法第66條規定應扣除之在途期間（3 日
    ）而聯接計算結果，應已於100年9月20日屆滿，然抗告人遲
    至100年11月15日21 時，始向本院遞狀提起抗告，有本院之
    收文章為憑，自已逾期，其抗告顯不合法律上之程式，且依
    其情形不可補正，應予駁回。
五、依刑事訴訟法第408條第1項前段，裁定如主文。
中    華    民    國   100    年    11    月    25    日
                  刑事第四庭    法  官  黃鴻達
上列正本證明與原本無異。
如對本裁定不服，應於送達後5 日內，向本院提出抗告狀（應抄
附繕本）。
中    華    民    國   100    年    11    月    25    日
                                書記官